Inventaris van het geheim archief van het Kabinet der Koningin, 1946-1975 (1984)
Nationaal Archief, Den Haag
Kabinet der Koningin Geheim Archief
KdK / Geheim Archief
1945-1984
merendeel 1946-1975
H4
12.00 meter; 211 inventarisnummers.
Normale geschreven, geypte en gedrukte documenten, geen bijzondere handschriften.
Nationaal Archief, Den Haag
Kabinet der Koningin
Chronologisch geordende geheime adviezen en rapporten aan de Koningin uitgebracht, alsmede rapporten en notities van Nederlandse gezanten / ambassadeurs. In dit archief zijn voorts de stukken opgenomen betreffende kabinetsformaties, personeel (toelagen, bevorderingen, onderscheidingen) van het Kabinet der Koningin, ontwerp-troonredes, ontwerp-redes voor de sluiting van de Staten-Generaal, staatsbezoeken, alsook politieke en economische rapportage over Indonesië, Suriname, Nederlandse Antillen en Nederlands Nieuw-Guinea.
Archiefvorming
Geschiedenis van het archiefbeheer
De verwerving van het archief
Het archief is krachtens bepalingen van de Archiefwet overgebracht.
2.02
Aanwijzingen voor de gebruiker
Openbaarheidsbeperkingen
Voor raadpleging van archiefbescheiden, jonger dan 75 jaar, is schriftelijke toestemming vereist van de Directeur van het Kabinet der Koning.
Materiële beperkingen
Het archief bevat geen stukken welke in een zodanige staat verkeren, dat raadpleging of kopiëring ervan aan belemmeringen onderworpen zijn. Evenmin behoren buitenformaat stukken of anderszins afwijkende stukken tot het archief.
Andere toegang
Het Geheim Archief maakt deel uit van het archief van het Kabinet des Konings / Kabinet der Koningen, (1830) 1841-1988. dit archief is beschreven in de volgende toegangen: 2.02.04 Kabinet des Konings, (1830) 1841-1897; 2.02.14 Inventaris van het archief van het Kabinet der Koningin, 1898-1945; 2.02.18 Dossierlijst van het Londens archief van het Kabinet der Koningin, 1940-1945; 2.02.20 Kabinet der Koningin, 1946-1975; 2.02.30 Kabinet der Koningen: Verbaalarchief, 1976-1988. Op het Geheim Verbaalarchief, beschreven in deze inventaris (inv.nrs. 13687-13767), bestaat een chronologisch register, met beknopte inhoudsomschrijving der stukken: toegangnr. 2.02.20.03. Deze nadere toegang is niet openbaar.
Aanvraaginstructie
Openbare archiefstukken kunnen online worden aangevraagd en gereserveerd. U kunt dit ook via de terminals in de studiezaal van het Nationaal Archief doen. Om te kunnen reserveren dient u de volgende stappen te volgen:
U maakt een profiel aan op www.gahetna.nl, en logt vervolgens in
Via de archiefinventaris (alleen de beschrijvingen met rode nummers) selecteert u het gewenste archiefstuk door op de knop 'Reserveren' te klikken
In het volgende scherm geeft u aan op welke dag u het archiefstuk wilt inzien
Indien u zich bevindt in de studiezaal en een tafelnummer heeft ontvangen kunt u dit nummer vermelden. Als u geen tafelnummer heeft kunt u tafelnummer 777 laten staan
Vervolgens bevestigt u uw reservering door deze te versturen.
Verwant materiaal
Beschikbaarheid van kopieën
Verwante archieven
Inhoudelijk verwant aan het Geheim Archief zijn de archieven van de onderscheiden ambassades en gezantschappen van het ministerie van Buitenlandse Zaken in het buitenland.
Beschrijving van de series en archiefbestanddelen
- Chronologische series en toegangen, A
  - Geheim Verbaalarchief, 1946-1975; 13687-13767
    Op het Geheim Verbaal bestaat een chronologisch register, met beknopte inhoudsomschrijving der stukken (nummer toegang: 2.02.20.03). Dit register is slechts in te zien na schriftelijke toestemming van de Directeur van het Kabinet der Koningin
    - letters A-Z1 1946, 13687
      Openbaarheid beperkt tot 1 januari 2022
    - letters A2-U2 1946, 13688
    - letters A-Z 1947, 13689
      Openbaarheid beperkt tot 1 januari 2023
    - letters A1-U1 1947, 13690
    - letters A-E2 1948, 13691
      Openbaarheid beperkt tot 1 januari 2024
    - letters F2-J2 1948, 13692
    - letters K2-X3 1948, 13693
    - letters A-P 1949, 13694
      Openbaarheid beperkt tot 1 januari 2025
    - letters Q-I1 1949, 13695-13695A
      - letters Q-I1 1949, 13695
      - Akte van de bestuursoverdracht van de Hoge Vertegenwoordiger van de Kroon in Indonesië A.H.J. Lovink aan de gemachtigden van de regering van de Republiek der Verenigde Staten van Indonesië van 27 december 1949, met bijlage en geleidebrief, 13695A
        afgezonderd uit inv.nr. 13695
    - letters A-L1 1950, 13696
      Openbaarheid beperkt tot 1 januari 2026
    - letters bijlagen L1 1950, 13697
    - letters A-L2 1951, 13698
      Openbaarheid beperkt tot 1 januari 2027
    - letters M2-S3 1951, 13699
    - letters A-C2 1952, 13700
      Openbaarheid beperkt tot 1 januari 2028
    - letters D2-X2 1952, 13701
    - letters A-M 1953, 13702
      Openbaarheid beperkt tot 1 januari 2029
    - letters A-R 1954, 13703
      Openbaarheid beperkt tot 1 januari 2030
    - letters A-Z 1955, 13704
      Openbaarheid beperkt tot 1 januari 2031
    - letters A1-L1 1955, 13705
    - letters A-Z1 1956, 13706
      Openbaarheid beperkt tot 1 januari 2032
    - letters A2-Z2 1956, 13707
    - letters A3-U3 1956, 13708
    - letters V3-Z3 1956, 13709
    - letters A4-J4 1956, 13710
    - letters K4-S4 1956, 13711
    - letters A-T 1957, 13712
      Openbaarheid beperkt tot 1 januari 2033
    - letters A-K1 1958, 13713
      Openbaarheid beperkt tot 1 januari 2034
    - letters L1-C2 1958, 13714
    - letters A-U 1959, 13715
      Openbaarheid beperkt tot 1 januari 2035
    - letters V-Z2 1959, 13716
    - letters A3-U3 1959, 13717
    - letters V3 1959, 13718
    - letters A-J1 1960, 13719
      Openbaarheid beperkt tot 1 januari 2036
    - letters A-T 1961, 13720
      Openbaarheid beperkt tot 1 januari 2037
    - letters U-O1 1961, 13721
    - letters P1-T1 1961, 13722
    - letters A-Z 1962, 13723
      Openbaarheid beperkt tot 1 januari 2038
    - letters A1-F1 1962, 13724
    - letters A-Z 1963, 13725
      Openbaarheid beperkt tot 1 januari 2039
    - letters A1-W2 1963, 13726
    - letters X2-Y2 1963, 13727
    - letters A3-K3 1963, 13728
    - letters Z2 1963, 13729
    - letters N3-A4 1963, 13730
    - letters A-S 1964, 13731
      Openbaarheid beperkt tot 1 januari 2040
    - letters A-H1 1965, 13732
      Openbaarheid beperkt tot 1 januari 2041
    - letters I1-P2 1965, 13733
    - letters A-Z 1966, 13734
      Openbaarheid beperkt tot 1 januari 2042
    - letters A1-Z1 1966, 13735
    - letters A2-U2 1966, 13736
    - letters A-S1 1967, 13737
      Openbaarheid beperkt tot 1 januari 2043
    - letters T1-G3 1967, 13738
    - letters A-V 1968, 13739
      Openbaarheid beperkt tot 1 januari 2044
    - letters W-L 19681, 13740
    - letters A-D1 1969, 13741
      Openbaarheid beperkt tot 1 januari 2045
    - letters E1-R1 1969, 13742
    - letters S1-J2 1969, 13743
    - letters A-U 1970, 13744
      Openbaarheid beperkt tot 1 januari 2046
    - letters V-J1 1970, 13745
    - letters K1-M2 1970, 13746
    - letters A-P 1971, 13747
      Openbaarheid beperkt tot 1 januari 2047
    - letters Q-Z1 1971, 13748
    - letters A2-M2 1971, 13749
    - letters N2-Q3 1971, 13750
    - map I 1971, 13751
    - map II 1971, 13752
    - letters A-Z 1972, 13753
      Openbaarheid beperkt tot 1 januari 2048
    - letters A1-Z1 1972, 13754
    - letters A2-Z2 1972, 13755
    - letters A3-Y3 1972, 13756
    - letters A-Z1 1973, 13757
      Openbaarheid beperkt tot 1 januari 2049
    - letters A2-Z2 1973, 13758
    - letters A3-A4 1973, 13759
    - letters A-Z 1974, 13760
      Openbaarheid beperkt tot 1 januari 2050
    - letters A1-Z1 1974, 13761
    - letters A2-Z2 1974, 13762
    - letters A3-J3 1974, 13763
    - letters A-Q 1975, 13764
      Openbaarheid beperkt tot 1 januari 2051
    - letters R-U 1975, 13765
    - letters W-Z 1975, 13766
    - letters A1-M 1975, 13767
  - Ingekomen (politieke) rapporten van gezanten/ambassadeurs van het ministerie van Buitenlandse Zaken (geheime bijlagen van het gewoon verbaalarchief), 1952-1975; 13768-13817
    - 1952 jan.-aug., 13768
    - 1952 sep.-dec., 13769
    - 1953 jan.-juni, 13770
    - 1953 juli-dec., 13771
    - 1954 jan.-mrt., 13772
    - 1954 apr.-mei, 13773
    - 1954 juni-juli, 13774
    - 1954 aug., 13775
    - 1954 sep.-okt., 13776
    - 1954 nov.-dec., 13777
    - 1955 jan.-mrt., 13778
    - 1955 mrt.-apr., 13779
    - 1955 apr.-mei, 13780
    - 1955 juni, 13781
    - 1955 juli, 13782
    - 1955 aug.-nov., 13783
    - 1955 dec.-1956 jan., 13784
    - 1956 feb.-mrt., 13785
    - 1956 apr.-aug., 13786
    - 1956 aug.-dec., 13787
    - 1957 jan.-mei, 13788
    - 1957 juni-aug., 13789
    - 1957 sep.-nov., 13790
    - 1957 dec.-1958 juli, 13791
    - 1958 aug.-dec., 13792
    - 1959 jan.-mei, 13793
    - 1959 juni-dec., 13794
    - 1960 jan.-sep., 13795
    - 1960 okt.-1961 mrt., 13796
    - 1961 apr.-dec., 13797
    - 1962 jan.-mei, 13798
    - 1962 juni-nov., 13799
    - 1962 dec.-1963 apr., 13800
    - 1963 mei-1964 mrt., 13801
    - 1964 apr.-dec., 13802
    - 1965 jan.-okt., 13803
    - 1965 nov.-1966 juli, 13804
    - 1966 aug.-1967 mei, 13805
    - 1967 juni-1968 apr., 13806
    - 1969 jan.-mei, 13807
    - 1969 juni-dec., 13808
    - 1970 jan.-juli, 13809
    - 1970 aug.-1971 juni, 13810
    - 1971 juli-1972 mrt., 13811
    - 1972 apr.-dec., 13812
    - 1973 jan.-juni, 13813
    - 1973 juli-dec., 13814
    - 1974 jan.-juni, 13815
    - 1974 juli-1975 feb., 13816
    - 1975 mrt.-dec.embe, 13817
  - (Politieke) Notities en rapporten opgesteld door Gezanten/Ambassadeurs van het ministerie van Buitenlandse Zaken ten behoeve van de Koningin (geheime bijlagen van het gewoon archief), 1946-1958; 13818-13830
    - 1946, 13818
    - 1947, 13819
    - 1948, 13820
    - 1949, 13821
    - 1950, 13822
    - 1951, 13823
    - 1952, 13824
    - 1953, 13825
    - 1954, 13826
    - 1955, 13827
    - 1956, 13828
    - 1957, 13829
    - 1958, 13830
  - Registers van ingekomen rapporten van gezanten/ambassadeurs van het ministerie van Buitenlandse Zaken (geheime bijlagen van het gewone archief), 1946-1961; 13831-13863
    - 1946 5 jan.-29 mrt., 13831
    - 1946 3 apr.-28 juni, 13832
    - 1946 1 juli-30 sep., 13833
    - 1946 okt. 3-dec. 24, 13834
    - 1947 4 jan.-28 mrt., 13835
    - 1947 8 apr.-28 juni, 13836
    - 1947 1 juli-30 sep., 13837
    - 1947 2 okt.-19 dec., 13838
    - 1948 5 jan.-31 mrt., 13839
    - 1948 1 apr.-28 juni, 13840
    - 1948 1 juli-30 sep., 13841
    - 1948 1 okt.-31 dec., 13842
    - 1949 3 jan.-31 mrt., 13843
    - 1949 2 apr.-30 juni, 13844
    - 1949 6 juli-30 sep., 13845
    - 1949 4 okt.-31 dec., 13846
    - 1950 3 jan.-30 mrt., 13847
    - 1950 3 apr.-29 juni, 13848
    - 1950 1 juli-25 sep., 13849
    - 1950 17 okt.-19 dec., 13850
    - 1951 13 jan.-29 mrt., 13851
    - 1951 5 apr.-8 juni, 13852
    - 1951 5 juli-25 sep., 13853
    - 1951 2 okt.-26 nov., 13854
    - 1952 25 jan.-25 juni, 13855
    - 1952 4 juli-12 dec., 13856
    - 1953 28 jan.-19 juni, 13857
    - 1953 1 juli-28 dec., 13858
    - 1954 2 feb.-6 dec., 13859
    - 1955 20 jan.-14 dec., 13860
    - 1956 31 jan.-9 aug., 13861
    - 1957 25 jan.-19 nov., 13862
    - 1958 apr. 21-1961 nov. 9, 13863
  - Agenda/Klappers op het geheim verbaalarchief, 1947-1978; 13874-13875
    - Klapper, 1947-1963, 13874
    - Klapper, 1964-1978, 13875
      Openbaarheid beperkt tot 1 januari 2054
    - Agenda, 1957-1984, 13876
      De agenda over de periode 1946-1956 bevindt zich in inv.nr. 9029 (toegang 2.02.14).
      Openbaarheid beperkt tot 1 januari 2060
- Losse dossiers en stukken, B
  Een aantal stukken en dossiers is nooit geregistreerd geweest. Deze stukken konden en kunnen dan ook niet in het reguliere chronologisch geordende archief op datum en nummer worden opgeborgen. Ze zijn bij het Kabinet der Koningin in bureaus en kasten blijven liggen en uiteindelijk in het geheim archief opgeborgen. De aard van deze stukken is veelal niet geheim, maar omdat ze als onderdeel van het geheim archief zijn overgedragen, zijn ze hier opgeborgen en beschreven. De beperkingen ten aanzien van de openbaarheid, zoals geldend voor het geheim archief, is ook op deze stukken van toepassing.
  - Notitie over het beheer van het archief van het Kabinet der Koningin bij het Algemeen Rijksarchief en het ontslag der daarmee belaste ambtenaren in 1942, met bijlagen, afschriften., c. 1945; 13877; 1 omslag
    Openbaarheid beperkt tot 1 januari 2021
  - Teksten van toespraken en dankbetuigingen van de Koningin en anderen., 1945-1954; 13878; 1 omslag
    Bevat:
    Radiorede in het Engels van Koningin Wilhelmina met dank voor alle hulp aan Nederland, 1945.
    Telexverslag van de nieuwjaarstoespraak van minister-president Schermerhorn, 1946 jan.
    Diëstoespraak van Koningin Wilhelmina voor de Rijksuniversiteit Leiden, 1946 feb.
    Toespraak van prinses Juliana tijdens het bezoek van mrs. Roosevelt, 1948 apr.
    Telexverslag in het Nederlands van de toespraak van Churchill in de Ridderzaal, 1948 mei.
    Perscommuniqué, dank uitsprekend van de Koningin voor een geschenk van de bisschop van New York, 1948.
    Dankbrieven van prinses Wilhelmina aan diverse staatshoofden wegens ontvangen felicitaties bij haar ambtsjubileum, 1948.
    Toespraak over de toekomstige verhoudingen met Indonesië, 1948.
    Toespraak van de Koningin bij het 100-jarig bestaan van de Provinciale Wet, 1950 juli.
    Toespraak van de Koningin bij de opening van het nieuwe provincie in Arnhem, 1954 sep.
  - Stukken betreffende de zuivering van D. Schuitemaker, hoofdcommissaris van Politie te Utrecht., 1947; 13879; 1 omslag
  - Foto's van de Dienst Legercontacten Indonesië over de activiteiten van Indonesische militairen., 1948; 13880; 1 omslag
    Onbekend is waarom deze foto's aan het Kabinet zijn toegestuurd
  - Brief van de minister van Oorlog met afwijzend advies over de mogelijke benoeming van de heer Pantchoulidzew tot reserve-officier., 1949 dec; 13881; 1 stuk
  - Uitnodigingsbrief van Koning George VI aan Koningin Juliana voor een staatsbezoek aan Engeland, met concept-antwoordbrief., 1950; 13882; 2 stukken
  - Stukken betreffende verzoeken van dr. E. van Raalte om inzage in documenten, behorend tot het archief van het Kabinet der Koningin., 1952-1970; 13883; 1 omslag
  - Aantekeningen van Koningin Juliana van haar gesprekken met ministers en fractievoorzitters in 1956, waaronder die tijdens de kabinetsformatie., 13884; 1 omslag
    In ringband.
  - Notities over de relatie tussen Indonesië en Nederland met betrekking tot Nederlands Nieuw-Guinea., 1959; 13885; 3 stukken
  - Rapport van de commissie van onderzoek inzake eventuele onwettige censuur in Nederlands-Nieuw-Guinea, 1959; 9216; 1 deel
  - Notitie over de viering van Koninginnedag op 1 mei 1961., 1960 nov; 13886; 1 stuk
  - Notities voor de redactie van een condoleancebrief van de de Koningin, bestemd voor de nabestaanden van gesneuvelde militairen in Nederlands Nieuw-Guinea., 1962 juni; 13887; 1 omslag
  - Notitie over het gebruik als oefenterrein door Defensie van een strook grond op de Veluwe, welke eigendom is van prinses Wilhelmina., 1962 okt; 13888; 1 stuk
  - Aantekeningen over de verhouding tussen kerk en staat naar aanleiding van de aanwezigheid van een Nederlandse bijzondere zending bij de opening van het tweede Vaticaans concilie en de kroning van paus Paulus VI., 1962-1963; 13889; 1 omslag
  - Correspondentie met J. Steur van het Algemeen Rijksarchief over zich in het Fürstlich Wiedisches Archiv te Neuwied bevindende documenten betrekking hebbend op het Koninklijk Huis., 1962, 1971; 13890; 1 omslag
  - Nota's betreffende het mogelijke herstel van de diplomatieke betrekkingen met Indonesië., 1963; 13891; 1 omslag
  - Dankbetuiging van minister Cals wegens gelukwensen van de directeur van het Kabinet der Koningin bij de totstandkoming van de wet op het voortgezet onderwijs., 1963 mrt; 13892; 1 stuk
  - Nota's van de minister van Sociale Zaken en Volksgezondheid betreffende de loonpolitieke situatie in Nederland in 1963 en 1964., 1953-1964; 13893; 2 stukken
  - Nota's betreffende een werkstaking van Scheveningse vissers in februari 1964., 13894; 1 omslag
  - Nota's betreffende de ministeriële verantwoordelijkheid in aangelegenheden van het Koninklijk Huis., 1964-1965; 13895; 1 omslag
  - Nota's en telegrammen betreffende een grensgeschil tussen Suriname en Brits Guyana., 1966-1968; 13896; 1 omslag
  - Nota's betreffende de bestuurshervorming van universiteiten en hogescholen., 1969; 13897; 1 omslag
  - Stukken betreffende de bemoeienis van de directeur van het Kabinet der Koningin met de publicatie van deel 1 en 2 van L. de Jong's "Het Koninkrijk der Nederlanden in de Tweede Wereldoorlog"., 1969; 13898; 1 omslag
  - Notities naar aanleiding van een interview van prins Bernhard in NRC-Handelsblad van 1 november 1971., 13899; 1 omslag
  - Nota van de chef van het militaire huis van de Koningin betreffende de organisatie van een militair huldeblijk aan de Koningin bij haar 25-jarig regeringsjubileum., 1973; 13900; 1 omslag